# 运费在新收入准则中的确认

提问人：SS林木 时间：2020-02-08 10:45:00
陈版您好，请教下运费在新收入准则中的确认：甲公司与乙公司签订合同，向其销售一批产品，并负责将该批产品运送至乙公司指定的地点，甲公司承担相关的运输费用，产品控制权在送达乙公司指定地点时转移给乙公司，运费为甲公司为履行合同发生的必要活动，因此运费应计入合同履约成本，此时运输服务是否要确认其他业务收入、其他业务成本，其他业务收入金额如何计量？还是可以直接计入销售费用，感谢

回答人：chenyiwei
参考《财政部会计司关于发布收入准则应用案例的通知》：
收入准则应用案例–运输服务
【例】甲公司与乙公司签订合同，向其销售一批产品，并负责将该批产品运送至乙公司指定的地点，甲公司承担相关的运输费用。假定销售该产品属于在某一时点履行的履约义务，且控制权在出库时转移给乙公司。
本例中，甲公司向乙公司销售产品，并负责运输。该批产品在出库时，控制权转移给乙公司。在此之后，甲公司为将产品运送至乙公司指定的地点而发生的运输活动，属于为乙公司提供了一项运输服务。如果该运输服务构成单项履约义务，且甲公司是运输服务的主要责任人。甲公司应当按照分摊至该运输服务的交易价格确认收入。
分析依据：《企业会计准则第 14 号–收入》第九条、第十条、第二十六条等相关规定；《〈企业会计准则第 14 号–收入〉应用指南 2018 》第 31 页最后一段、第 79 页等相关内容。
【例】甲公司与乙公司签订合同，向其销售一批产品，并负责将该批产品运送至乙公司指定的地点，甲公司承担相关的运输费用。假定销售该产品属于在某一时点履行的履约义务，且控制权在送达乙公司指定地点时转移给乙公司。
本例中，甲公司向乙公司销售产品，并负责运输。该批产品在送达乙公司指定地点时，控制权转移给乙公司。由于甲公司的运输活动是在产品的控制权转移给客户之前发生的，因此不构成单项履约义务，而是甲公司为履行合同发生的必要活动。
分析依据：《企业会计准则第 14 号–收入》第九条、第十四条、第二十六条等相关规定；《〈企业会计准则第 14 号–收入〉应用指南 2018 》第 31 页最后一段等相关内容。
据此，在转移商品控制权之前提供运输服务不构成单项履约义务，相应地其收入也不单独分拆为其他业务收入，而是和商品销售收入作为一个整体确认为主营业务收入，所承担的运费计入主营业务成本。